最高法院刑事判決　　　　　　　　　 111年度台上字第2535號
上　訴　人　洪志勇


選任辯護人　張介鈞律師
上列上訴人因違反毒品危害防制條例案件，不服臺灣高等法院高
雄分院中華民國111年2月17日第二審判決（110年度上訴字第976
號，起訴案號：臺灣高雄地方檢察署110 年度偵字第1141號），
提起上訴，本院判決如下：
    主  文
上訴駁回。
    理  由
一、按刑事訴訟法第377 條規定，上訴於第三審法院，非以判決
    違背法令為理由，不得為之。是提起第三審上訴，應以原判
    決違背法令為理由，係屬法定要件。如果上訴理由書狀並未
    依據卷內訴訟資料，具體指摘原判決不適用何種法則或如何
    適用不當，或所指摘原判決違法情事，顯與法律規定得為第
    三審上訴理由之違法情形，不相適合時，均應認其上訴為違
    背法律上之程式，予以駁回。
二、原審審理結果，認為上訴人洪志勇有原判決援引第一審判決
    事實欄一所載違反毒品危害防制條例之犯行明確，因而維持
    第一審論處上訴人犯持有第二級毒品純質淨重20公克以上罪
    刑之判決，駁回上訴人在第二審之上訴。已詳敘其調查證據
    之結果及憑以認定犯罪事實之心證理由。
三、量刑輕重，屬為裁判之法院得依職權裁量之事項，苟其量刑
    已以行為人之責任為基礎，斟酌刑法第57條各款所列情狀，
    在法定刑度內，酌量科刑，而無違反公平、比例及罪刑相當
    原則，致明顯輕重失衡情形，即不得指為違法。本件原判決
    已以行為人之責任為基礎，具體審酌刑法第57條各款科刑等
    相關一切情狀，依卷存事證就上訴人犯罪情節及行為人屬性
    等事由，在罪責原則下適正行使其刑罰之裁量權，維持第一
    審之量刑，客觀上未逾越法定刑度，無悖於前述量刑原則，
    難認有逾越法律規定範圍，或濫用裁量權限之情事。又適用
    刑法第59條酌減其刑與否，法院本有權斟酌決定，原判決依
    審理結果，認本件無犯罪情狀顯可憫恕、縱科以法定最低度
    刑仍嫌過重之情事，而未依前述規定予以酌減，並無違法。
    且具體個案不同行為人之犯行情節或個人量刑事由各異，無
    從比附援引其他案件行為人量刑輕重情形，指摘本件量刑為
    違法。上訴意旨就前述量刑職權之合法行使重為爭執，漫言
    指摘原判決未全盤考量刑法第57條各款情形，未審酌上訴人
    犯罪有無可憫恕之事由，而未依前述規定酌減或從輕量刑，
    有違反比例、罪刑相當及平等原則之違法云云，並非合法上
    訴第三審之理由。
四、綜合前旨及其他上訴意旨，仍置原判決所為明白論斷於不顧
    ，而對於事實審法院之職權行使，徒以自己之說詞，任意指
    為違法，要與法律規定得為第三審上訴理由之違法情形，不
    相適合。本件上訴違背法律上程式，應予駁回。
據上論結，應依刑事訴訟法第395條前段，判決如主文。
中    華    民    國   111    年    5     月    11    日
                  刑事第八庭審判長法  官  何  菁  莪  
                                  法  官  何  信  慶  
                                  法  官  劉  興  浪  
                                  法  官  高  玉  舜  
                                  法  官  朱  瑞  娟  
本件正本證明與原本無異
                                  書記官
中    華    民    國   111    年    5     月    18    日